【裁判字號】    99,易,373
【裁判日期】    991019
【裁判案由】    竊盜
【裁判全文】
臺灣雲林地方法院刑事判決               99年度易字第373號
公  訴  人  臺灣雲林地方法院檢察署檢察官
被      告  甲○○
上列被告因竊盜案件，經檢察官提起公訴（99年度速偵字第171
號），被告於準備程序中就被訴事實為有罪之陳述，本院進行簡
式審判程序，判決如下：
    主      文
甲○○犯攜帶兇器竊盜罪，處有期徒刑柒月。
    事實及理由
一、犯罪事實：
    甲○○因缺錢花用，竟意圖為自己不法之所有，於民國99年
    6 月22日凌晨1 時40分許，攜帶其當時任職之「典陽企業有
    限公司」所有之打火機1 個、客觀上足供兇器使用之油壓剪
    、斜口剪各1 把、瓦斯噴燈1 具及鐵管（長度約16.9公分）
    2 支等工具，至雲林縣麥寮鄉○○村○○街14號旁，以打火
    機點燃瓦斯噴燈後，用瓦斯噴燈燒破包覆電纜線之塑膠管，
    繼而以鐵管2 支伸入該燒破處撐斷塑膠管，而使電纜線露出
    ，再持油壓剪及斜口剪剪斷屬於臺灣電力股份有限公司（下
    稱臺電公司）所有之「交連PE電纜線」4 條而竊取得手。並
    旋至雲林縣麥寮鄉○○村○○街20號旁，以相同手法，接續
    竊得臺電公司所有之「交連PE電纜線」3 條得手（兩處竊得
    之「交連PE電纜線」共7 條，合計長度為24.5公尺、重量為
    17.4公斤，價值約新臺幣2,965 元）。嗣因附近住戶林吉元
    與孫英哲發覺有異，報警處理，而由警方至上址附近，順利
    查獲甲○○，並扣得甲○○已得手但尚未搬離現場之前述電
    纜線（案發後已發還臺電公司保管）和前開作案工具，始知
    上情。
二、認定犯罪事實所憑之證據及理由：
  (一)本案被告甲○○所犯之罪，係死刑、無期徒刑、最輕本刑為
    3 年以上有期徒刑以外之罪，其於準備程序就前揭被訴事實
    均為有罪之陳述，經告知其簡式審判程序之旨，並聽取其與
    檢察官之意見後，裁定進行簡式審判程序，是本案之證據調
    查，依刑事訴訟法第273 條之2 規定，不受同法第159 條第
    1 項、第161 條之2 、第161 條之3 、第163 條之1 及第16
    4 條至第170 條規定之限制，合先敘明。
  (二)上開犯罪事實，業據被告在警詢、偵查及本院審理中均坦承
    不諱，核與證人即告訴代理人黃顯煌（臺電公司員工）、附
    近住戶林吉元與孫英哲於警詢中所為之指證情節相符，復有
    贓物認領保管單1 紙與現場照片10張在卷可稽，另有供被告
    作案使用之打火機1 個、油壓剪、斜口剪各1 把、瓦斯噴燈
    1 具及鐵管2 支扣案可資佐證。綜上足認被告之自白與事實
    相符，可以採信，本案事證明確，被告犯行洵堪認定，應依
    法論科。
三、論罪科刑之理由：
  (一)刑法第321 條第1 項第3 款之攜帶兇器竊盜罪，係以行為人
    攜帶兇器竊盜為其加重條件，此所謂兇器，其種類並無限制
    ，凡客觀上足對人之生命、身體、安全構成威脅，具有危險
    性之兇器均屬之（最高法院79年臺上字第5253號判例意旨參
    照）。查被告持以犯案之油壓剪、斜口剪各1 把與鐵管2 支
    ，均屬金屬製品，質地堅硬（見卷附工具之照片），且上開
    油壓剪與斜口剪既可供剪斷電纜線之用，衡情應銳利非常，
    另被告所使用之瓦斯噴燈1 具，係可以利用瓦斯罐內之易燃
    瓦斯點燃巨大火焰，以燒熔電纜線之塑膠管，則上述物品客
    觀上均足以對人之生命、身體安全構成威脅，而均屬具有危
    險性之兇器無誤。故核被告所為，係犯刑法第321 條第1 項
    第3 款之攜帶兇器竊盜罪。
  (二)被告至雲林縣麥寮鄉○○村○○街14號與20號旁竊取電纜線
    之行為，發生時地密接，堪信係出於同一竊盜之目的，侵害
    法益亦屬相同，各該舉動之獨立性均極為薄弱，應視為單一
    行為之接續行使，成立接續犯，僅論以1 個竊盜罪。
  (三)爰審酌被告前有竊盜及施用毒品等之前科（於本案不構成累
    犯，見卷附臺灣高等法院被告前案紀錄表），竟又竊取電纜
    線，造成用電戶諸多不便與臺電公司之損失，誠屬不該，但
    本院念其犯後坦承犯罪，態度尚佳，且其自承教育程度為國
    中肄業，智識程度不高暨其竊得之電纜線數量非鉅，尚未賣
    出即為警查獲等一切情狀，量處如主文所示之刑。
  (四)被告持以犯案之打火機1 個、油壓剪、斜口剪各1 把、瓦斯
    噴燈1 具及鐵管2 支，為其任職之「典陽企業有限公司」所
    有，業經被告供述明確，自無法沒收上述物品。至其餘扣案
    之白色工程帽1 頂、安全雙掛鉤繩1 條和棉紗手套1 雙，同
    屬「典陽企業有限公司」所有，且與本案犯罪無關，亦經被
    告供明不移，本院亦不為沒收之諭知，附此敘明。
四、應適用之法律：
  (一)刑事訴訟法第273 條之1 第1 項、第299 條第1 項前段。
  (二)刑法第321 條第1 項第3 款。
本案經檢察官乙○○到庭執行職務。
中    華    民    國    99    年    10    月    19    日
                  刑事第七庭  法  官  王  紹  銘
以上正本證明與原本無異。
如不服本判決，應於收受本判決後10日內向本院提出上訴書狀，
並應敘述具體理由。如未敘述上訴理由者，應於上訴期間屆滿後
20日內向本院補提理由書狀（均須按他造當事人之人數附繕本）
「切勿逕送上級法院」。
                              書記官  洪  秀  虹
中    華    民    國    99    年    10    月    19    日
附錄本判決論罪科刑法條全文：
《中華民國刑法第321 條第1 項》
犯竊盜罪而有左列情形之一者，處6 月以上5 年以下有期徒刑：
一、於夜間侵入住宅或有人居住之建築物、船艦或隱匿其內而犯
    之者。
二、毀越門扇、牆垣或其他安全設備而犯之者。
三、攜帶兇器而犯之者。
四、結夥3 人以上而犯之者。
五、乘火災、水災或其他災害之際而犯之者。
六、在車站或埠頭而犯之者。

司法院資訊處製作；財團法人民間司法改革基金會備份。
